# 求助陈版，购买私募基金的会计科目。

提问人：liuweisheng 时间：2019-09-03 21:33:40
本公司购买私募基金，无保底收益，基金主要用于债券、理财等产品购买，可以随时退出（按一定算法），本公司无管理基金的权限，不可以私自出售本基金，基金管理人：银河金汇证券资产管理有限公司，托管人银河金汇证券资产管理有限公司，名称：中国银河证券水星 2 2 号。
请问陈版，此基金在新旧金融准则分别在哪个科目列示。谢谢。

回答人：chenyiwei
首先判断本企业对该私募基金有无控制、共同控制或重大影响。如果有，则需确认为 “其他流动/非流动资产” 并按成本法或者权益法进行后续计量（即，核算方法等同于长期股权投资，但报表列报作为其他流动/非流动资产）。
如果不具有控制、共同控制和重大影响的，则原准则下可选择作为交易性金融资产或者可供出售金融资产，新准则下只能作为以公允价值计量且其变动计入损益的金融资产。

提问人：Winkeytan 时间：2019-09-27 14:34:44
请教陈版：（ 1 ）在有控制、共同控制或重大影响的情况下，为什么不是直接计入长期股权投资，而是计入 “其他流动/非流动资产” 呢？如果报表项目是 “其他流动/非流动资产”，那其具体的会计科目是什么呀？（ 2 ）本公司作为一家私募股权投资基金管理人，将设立一家 FOF，即设立的基金的投资标的为其他管理人管理的另一股权投资基金，那么本公司对该 FOF 的核算，以及该 FOF对其投资标的基金的核算，是否都适用您所说的规则呀？

回答人：chenyiwei
1 、因为投资对象不是公司的股权，所以使用 “其他流动/非流动资产”。 2 、是。